【裁判字號】    98,上易,1200
【裁判日期】    980624
【裁判案由】    竊盜
【裁判全文】
臺灣高等法院刑事判決                98年度上易字第1200號
上  訴  人  臺灣板橋地方法院檢察署檢察官
被      告  甲○○
                    現在臺灣宜蘭監獄執行中
上列上訴人因竊盜案件，不服臺灣板橋地方法院98年度易字第
161號，中華民國97年4月6日第一審判決（起訴案號：臺灣板橋
地方法院檢察署97年度偵字第19512號），提起上訴，本院判決
如下：
    主  文
上訴駁回。
    理  由
一、公訴意旨略以：被告甲○○夥同丙○○（前經原審以97年度
    易字第2456號判決無罪，現上訴中），共同意圖為自己不法
    之所有，於民國97年4月15日上午7時至下午5時55分間之某
    時許，以不詳方式破壞被害人乙○○位於臺北縣土城市○○
    街52巷11號3樓住處之門鎖，侵入乙○○上址住處後，共同
    竊取屋內現金新臺幣（下同）2萬7千元得逞。嗣經乙○○發
    現遭竊後報警處理，並經員警調閱監視錄影畫面，始悉上情
    ，因指被告甲○○涉有刑法第321條第1項第2款之毀壞門扇
    竊盜罪嫌。
二、按犯罪事實應依證據認定之，無證據不得認定犯罪事實；又
    不能證明被告犯罪者，應諭知無罪之判決；刑事訴訟法第15
    4條第2項、第301條第1項分別定有明文。次按檢察官就被告
    犯罪事實，應負舉證責任，並指出證明之方法，刑事訴訟法
    第161條第1項亦有明文規定。因此，檢察官對於起訴之犯罪
    事實，應負提出證據及說服之實質舉證責任。再刑事訴訟法
    上所謂認定犯罪事實之證據，係指足以證明被告確有犯罪行
    為之積極證據而言，該項證據必須適合於被告犯罪事實之認
    定，始得採為斷罪之資料（最高法院69年臺上字第4913號判
    例意旨參照）。如未能發現相當證據，或證據不足以證明，
    自不能以推測或擬制之方法，以為裁判基礎（最高法院40
    年臺上字第86號判例意旨參照）。而認定犯罪事實所憑之證
    據，無論係直接證據或間接證據，其為訴訟上之證明，須於
    通常一般之人均不致有所懷疑，而得確信其為真實之程度者
    ，始得據為有罪之認定，倘其證明尚未達到此一程度，而有
    合理之懷疑存在，本諸無罪推定原則，自應為被告無罪之諭
    知（最高法院76年臺上字第4986號判例意旨、92年度臺上字
    第2570號判決意旨參照）。
三、公訴人指訴被告甲○○涉犯刑法第321條第1項第2款之毀壞
    門扇竊盜罪嫌，無非係以偵查同案被告丙○○之供述、被害
    人乙○○於警詢、偵查中證述、證人丁○○於偵查中證述及
    臺北縣土城市○○街52巷口監視器畫面翻拍照片等件為主要
    論據。訊據被告甲○○堅決否認有被訴毀壞門扇竊盜犯行，
    辯稱：伊跟丙○○是97年5月份才到土城市去行竊，但並沒
    有偷到東西，本件97年4月15日竊案，伊並沒有做等語。
四、查：
  (一)、證人即被害人乙○○於97年4月15日下午5時55分許，發現
      其位於臺北縣土城市○○街52巷11號3樓住處，遭人破壞
      鐵門、木門之門鎖後，侵入屋內竊取現金2萬7千元等事實
      ，固據其於警詢、偵查中證述屬實。惟證人乙○○並未證
      述特定之犯罪嫌疑人，是其所述僅足以認定其財物遭竊，
      尚無從據為被告不利之認定。
  (二)、查證人即與被告共同在土城市○○街附近行竊之共犯丙○○固證陳：福安街52巷1號2樓、3號2樓及福安街50號3樓
      這三件竊案，伊有參與，當時沒有竊得財物，只有破壞門
      鎖，伊負責把風，甲○○動手行竊，而被害人乙○○這件
      竊案不是伊做的... 監視器畫面時間，應該是97年5月初
      ....97 年4月15日並沒有到福安街，我們被拍到的照片是
      97年5月5日當天去行竊那次等語 (見偵19512號卷第5頁、
      第6頁、原審卷第69頁、第70頁)。然依現場監視錄影翻拍
      照片所示，丙○○所駕駛之車號25 07-QU號自用小客車於
      97年4月15日下午案發前，停放在證人乙○○住處附近（
      見偵19512號卷第34頁），且經證人即前開小客車之車主
      李政勳及證人丙○○指認該照片上之人確為被告及證人丙○○無訛（見偵卷第40頁、第49頁、原審卷第48頁），且
      證人即承辦本件案件之警員丁○○及被害人乙○○於偵查
      中明確證述本件竊案發生後，立即調閱附近之監視錄影帶
      ，偵查卷附之3張照片 (偵19512號卷第34頁)確係4月15日
      之照片等語（見偵2282號卷第46頁、偵19512號卷第50頁
      、原審卷第90頁背面），是證人丙○○確有於97年4 月15
      日駕駛李政勳所有之前開小客車，載甲○○前往乙○○住
      處附近等情無誤。被告及丙○○否認當天有前往該處云云
      ，核與事證不符，應不實在。
  (三)、惟查：雖依前開照片可證被告及丙○○曾於97年4月15日
      至前開處所，然依前開3偵現場監視器翻拍照片之台北縣
      土城市○○街52巷口監視器畫面翻拍照片，顯示被告與證
      人丙○○出現在該監視器畫面，惟上開3幀現場照片所擷
      取畫面之監視器位置，係設於福安街裡面的一條巷子，偵
      卷19512號卷編號2照片距被害人乙○○家約有50公尺，此
      業經證人即警員丁○○證述在卷 (見原審卷第90頁背面)
      ，顯見該監視器拍攝地點與被害人乙○○住處有相當之距
      離，而該監視器既未拍攝到被告或丙○○自被害人乙○○
      上址住處下樓出入或經過，則仍不能據被告與證人丙○○
      2人在福安街52巷口附近出入之事實，據此推論被告係於
      97年4月15日進入被害人乙○○住處竊取財物之人。參諸
      本件警察機關在上開乙○○住處之失竊現場即臺北縣土城
      市○○街52巷11號3樓住處內僅採得被害人乙○○之指紋
      ，有內政部警政署刑事警察局97年5月26日刑紋字第097
      0423509號鑑驗書影本附卷足憑 (見原審卷第81頁)，員警
      並未於上開竊案現場採得任何可證明被告或證人丙○○有
      到過現場之跡證（如指紋或唾液），自不能單憑被告及證
      人丙○○出現在失竊現場附近巷口，即遽認被告及證人丙○○確為竊取被害人乙○○財物之人。
四、綜上，檢察官所舉之證據，尚不足證明被告有起訴書所載之
    竊盜犯行。此外又查無其他證據資為不利認定，其犯罪即屬
    不能證明，原審為無罪之諭知，即無不合。檢察官仍執前詞
    上訴，請求改判，為無理由，已如前述，應予駁回。
據上論斷，應依刑事訴訟法第368條，判決如主文。
本案經檢察官王清杰到庭執行職務。
中    華    民    國    98    年    6     月    24    日
            刑事第二十二庭審判長法  官  何菁莪
                                法  官  江振義
                                法  官  洪于智
以上正本證明與原本無異。
不得上訴。
                                書記官  強梅芳
中    華    民    國    98    年    6     月    25    日


司法院資訊處製作；財團法人民間司法改革基金會備份。
